最高法院刑事裁定　　　　　　　九十六年度台抗字第二九０號
抗　告　人　甲○○
選任辯護人　張慶宗律師
上列抗告人因擄人勒贖等罪案件，不服台灣高等法院台中分院中
華民國九十六年四月二十七日駁回聲請撤銷羈押之裁定（九十六
年度聲字第七八九號），提起抗告，本院裁定如下：
    主  文
抗告駁回。
    理  由
本件抗告人甲○○聲請撤銷羈押意旨略以：被告（即抗告人，下
同）甲○○因擄人勒贖等罪案件上訴於第三審期間，雖經最高法
院刑事庭於民國九十六年二月二日以九十六年度台職字第七號裁
定延長羈押貳月。然依卷附最高法院送達證書所載，該延長羈押
裁定係台灣台中看守所總務科名籍股於九十六年二月九日蓋戳章
。惟被告於九十六年四月十二日鈞院（指原審）接押時即表明：
上開送達證書並非被告本人簽名及按指印，依規定該延長羈押之
裁定並未合法送達，應視為撤銷羈押，鈞院可將被告簽名送鑑定
以查明是否有人偽造，俾儘速撤銷羈押等語。原裁定則以：被告
經訊問後，認為犯罪嫌疑重大，有刑事訴訟法第一百零一條第一
項各款情形，非予羈押顯難進行追訴、審判或執行者，得羈押之
。聲請人（即抗告人）夥同同案其他被告及不詳姓名者多人攜帶
槍枝，自九十年三月間起，迄九十一年七月間止，連續以強暴、
脅迫致使被害人陳登耀、張文昇、林錦渱、鄒騰揚不能抗拒之方
法，強盜渠等財物，迭據被害人陳登耀、張文昇、林錦渱、鄒騰
揚等人於警詢、偵查及原審（指第一審）審理中證述綦詳，並有
證人賴峰榮、沈祿灃、陳昆良、葉信良、鄭裕松、楊浥辰、葉世
明等人之證言及診斷證明書、本票、支票、存款憑條影本、監視
錄影帶、不動產借款抵押契約書、陳清文名片影本、電話通聯紀
錄、相片等在卷暨手銬等物扣案可資佐證，而聲請人就其與被害
人間存有債權、債務關係，又未能提出證據資為證明，原審（指
第一審）乃認定聲請人涉犯刑法第三百三十條第一項最輕本刑五
年以上有期徒刑之加重強盜罪，嫌疑重大，非予羈押顯難進行審
判，而依刑事訴訟法第一百零一條第一項第三款規定予以羈押，
於法並無不合。案經上訴經本院（指原審）判決後，由最高法院
自九十五年十一月二十一日起接押審理後，於法定羈押期間屆滿
前，認上述情形依然存在，乃裁定聲請人應自九十六年二月二十
一日起，延長其羈押期間二月。嗣最高法院將聲請人涉犯之擄人
勒贖等罪案件，撤銷發回更審。本院（指原審）值日法官於九十
六年四月十二日訊問後，認其羈押原因依然存在，仍有羈押之必
要，乃依刑事訴訟法第一百零一條第一項第一、三款規定，當庭
裁定聲請人應予以羈押，核屬此一審級獨立之有無羈押必要的認
定，並非延續最高法院原有之羈押而來，自不受最高法院原有羈
押裁定是否有瑕疵之影響。聲請人所稱各節，核與本院（指原審
）獨立之羈押裁定無涉等語；乃駁回聲請人撤銷羈押之聲請。經
核於法並無不合。抗告人抗告意旨略以：（一）抗告人因擄人勒
贖等罪案件上訴於第三審期間，雖經最高法院於九十六年二月二
日，以九十六年度台職字第七號裁定，諭知自九十六年二月二十
一日起延長羈押二月。惟抗告人於九十六年四月十二日已當庭明
確表示：最高法院裁定延長羈押之送達證書的簽名，並非抗告人
筆跡，並聲請原審將抗告人筆跡、指印，送請法務部調查局或內
政部警政署刑事警察局鑑定該送達證書上抗告人之簽名及指印，
是否係他人偽造；詎原審未予調查，逕以：「九十六年四月十二
日接押時當庭裁定宣示抗告人應予羈押，乃此一審級獨立之有無
羈押必要之認定，並非延續最高法院原有之羈押而來」，駁回抗
告人撤銷羈押之聲請。然依法院辦理刑事訴訟案件應行注意事項
第十八條規定：送達證書關係重大，應送達之文書為判決、裁定
者，如向在看守所之人為送達時，囑託看守所所長代為送達，須
經送達其本人收受始生效力，不能僅送達監所而以其收文印章為
憑，苟最高法院前揭延長羈押之裁定，確未合法送達予抗告人收
受，該送達即不生效力，自應撤銷羈押。則最高法院依法撤銷羈
押後，抗告人即應獲釋，原審如何於九十六年四月十二日再為接
押？原審之羈押裁定權，雖非延續自最高法院原有之羈押，惟最
高法院前開延長羈押之裁定，如因未合法送達而不生效力，最高
法院原有之羈押即失效，原審即無從再為羈押之裁定，足見原審
所為之羈押裁定與最高法院延長羈押之裁定是否合法送達，存有
絕對必然之關係。（二）羈押期滿，延長羈押之裁定未經合法送
達者，視為撤銷羈押。最高法院依法原應於九十六年二月二十一
日前為延長羈押之裁定，並將該裁定合法送達予抗告人，始發生
延長羈押之效力，詎最高法院迄今仍未將前開延長羈押之裁定，
合法送達予抗告人收受，此由該送達證書上「甲○○」之字跡及
「指印」俱非抗告人之字跡及指印，即足證明，自應視為撤銷抗
告人之羈押；則原審自應先查明最高法院前揭延長之羈押裁定，
是否係抗告人親自收受，若未合法送達，即應視為撤銷羈押，當
庭釋放抗告人，詎原審未查明上情，即於九十六年四月十二日另
為羈押之裁定，於法自有未合等語。惟查：被告有無刑事訴訟法
第一百零一條第一項、第一百零一條之一第一項之情事、有否非
予羈押顯難進行追訴、審判或執行之情形、羈押後其原因是否仍
然存在、有無繼續羈押之必要，均許法院斟酌訴訟進行程度及其
他一切情事而為認定。又「羈押被告，偵查中不得逾二月，審判
中不得逾三月。但有繼續羈押之必要者，得於期間未滿前，經法
院依第一百零一條或第一百零一條之一之規定訊問被告後，以裁
定延長之。在偵查中延長羈押期間，應由檢察官附具體理由，至
遲於期間屆滿之五日前聲請法院裁定」、「審判中之羈押期間，
自卷宗及證物送交法院之日起算。起訴或裁判後送交前之羈押期
間算入偵查中或原審法院之羈押期間」、「延長羈押期間，偵查
中不得逾二月，以延長一次為限。審判中每次不得逾二月，如所
犯最重本刑為十年以下有期徒刑以下之刑者，第一審、第二審以
三次為限，第三審以一次為限」，復為刑事訴訟法第一百零八條
第一項、第三項、第五項所明定；足見審判中各審級之羈押權各
自獨立，得延長之次數各審級並不相同，亦非共用延長羈押期間
，甚至明定審判中各審級之羈押起算時間「自卷宗及證物送交法
院之日起算」。則審判中各審級之羈押權，應屬各自獨立。抗告
意旨仍執前詞指摘原裁定不當，顯屬誤會。本件抗告難認有理由
，應予駁回。
據上論結，應依刑事訴訟法第四百十二條，裁定如主文。
中　　華　　民　　國　九十六　年　　六　　月  二十二  日
                      最高法院刑事第十一庭
                          審判長法官  林　永　茂
                                法官  洪　文　章
                                法官  蘇　振　堂
                                法官  蕭　仰　歸
                                法官  何　菁　莪
      本件正本證明與原本無異
                                      書  記  官
中　　華　　民　　國　九十六　年　　六　　月  二十八  日
                                                  H
